臺灣臺北地方法院刑事判決　　　　　　　　　　　　　九十一年度易字第二九二號
　　公　訴　人　臺灣臺北地方法院檢察署檢察官
　　被　　　告　乙○○
右列被告因違反毒品危害防制條例案件，經檢察官提起公訴（九十年度偵字第三一五
八號），本院判決如左：
    主  文
乙○○連續施用第二級毒品，處有期徒刑拾月。
    事  實
一、乙○○前因施用毒品案件，經先後裁定送觀察、勒戒，第一次無繼續施用毒品之
    傾向，經臺灣士林地方法院檢察署檢察官於民國八十八年二月二十六日，以八十
    八年度偵字第二二八九號處分不起訴確定。第二次有繼續施用毒品之傾向，經裁
    定送強制戒治，並經臺灣桃園地方法院檢察署檢察官以八十八年度毒偵字第九五
    二號提起公訴，嗣由臺灣高等法院於八十九年五月十八日，以八十九年度上訴字
    第三七二號判處有期徒刑八月，並與他罪定應執行刑一年三月確定。詎仍不知悔
    改，復於九十年二月十八日起至同年月二十二日止，基於概括犯意連續在桃園縣
    平鎮市○○路六十八號等地施用第二級毒品安非他命，為警於九十年二月二十二
    日十六時二十分許在桃園縣平鎮市○○路六十八號查獲。
二、案經桃園縣警察局平鎮分局報告臺灣桃園地方法院檢察署呈請臺灣高等法院檢察
    署令轉臺灣臺北地方法院檢察署檢察官偵查起訴。
    理  由
一、右揭犯罪事實，業據被告於警訊及偵查中坦承不諱，並有桃園縣衛生局不法藥物
    尿液檢定書及法務部調查局檢驗通知書各一紙與臺灣臺北地方法院檢察署刑案資
    料查註紀錄表及臺灣高等法院被告全國前案紀錄表在卷可稽，被告乙○○雖於本
    院矢口否認有何違反毒品危害防制條例之犯行，辯稱：並無施用毒品情事，在警
    局所採尿液並未當場封瓶，故驗尿結果不實在，且在警訊及檢察官偵查中所為之
    自白均不實，是被警方刑求強迫的云云。惟查：被告於本院時已自承：「（檢察
    官是否有刑求？）沒有。」、「（偵查庭中警方人員是否在場？）不在場。」（
    參本院九十一年四月十八日審判筆錄）足見被告於檢察官訊問時並無警方人員陪
    同在場，亦無任何遭強暴脅迫之情形，被告於偵查時所為之自白應具任意性；再
    查，證人即於九十年二月二十二日在警局偵訊被告並製作筆錄之平鎮分局偵查員
    甲○○到庭結證稱：「（當時對於被告有無刑求？）確定沒有。」（參本院九十
    一年四月十八日審判筆錄）又被告於檢察官訊問時始終未提及遭刑求之事，亦無
    法提出驗傷單為證，且被告於偵查中所為之任意性自白又與警訊中自白相符，並
    曾自承係因壓力大而施用毒品等語（參臺灣桃園地方法院檢察署九十年度毒偵字
    第八五五號偵查卷九十年二月二十二日訊問筆錄），是足認被告於警訊中之自白
    亦具任意性，並無遭刑求逼供之情事；末查，被告雖辯稱於警局採尿時未當場封
    瓶云云，惟證人甲○○經本院訊及九十年二月二十二日之警訊筆錄（第一次）最
    後一頁被告所說「是我清洗尿罐尿入罐內封罐的我之尿液」等語是否實在時，甲
    ○○答稱：「當時被告有那樣說所以我才那樣記下來。」、「（當時這個尿罐是
    否確實裝被告的尿？）是的。」（參本院九十一年四月十八日審判筆錄）。故被
    告所辯，顯係事後卸責之詞，均無足採，被告於警訊及偵查中中之自白既具任意
    性已如前述，且有補強證據可佐，本件事證明確，被告犯行已堪確定。
二、核被告所為，係犯毒品危害防制條例第十條第二項施用第二級毒品罪。被告施用
    前非法持有第二級毒品之低度犯行，應為施用之高度犯行吸收，不另論罪。其先
    後多次施用犯行，時間緊接，方法相同，觸犯構成要件相同之罪名，顯係基於概
    括犯意為之，依連續犯規定論以一罪，並依法加重其刑。爰審酌被告有多次施用
    毒品前科，及犯罪之動機、目的、手段、犯後之態度等一切情狀，量處如主文所
    示之刑，以示懲儆。
據上論斷，應依刑事訴訟法第二百九十九條第一項前段，毒品危害防制條例第十條第
二項，刑法第十一條前段、第五十六條，判決如主文。
本案經檢察官蔡立文到庭執行職務
中      華      民      國     九十一     年      五      月     二    日
                                      臺灣臺北地方法院刑事第二庭
                                          法  官  張  宇  樞
右正本證明與原本無異。
如不服本判決，應於判決送達後十日內，向本院提出上訴狀。
                                          書記官  楊  麗  娟
中      華      民      國     九十一     年      五      月     二     日
附錄本案論罪科刑法條：
毒品危害防制條例第十條：
施用第一級毒品者，處六月以上五年以下有期徒刑。
施用第二級毒品者，處三年以下有期徒刑。
